臺灣高雄地方法院民事裁定
108年度消債清字第236號
聲  請  人  吳東和  
0000000000000000

代  理  人  吳臺雄律師
上列當事人因消費者債務清理事件聲請清算，本院裁定如下：
    主  文
聲請人吳東和自中華民國一百零九年三月十日下午四時起開始清
算程序。
命司法事務官進行本件清算程序。
    理  由
一、聲請意旨略以：伊無力清償債務，曾向本院聲請調解但不成
    立，爰聲請准予清算等語。
二、按債務人不能清償債務或有不能清償之虞者，得依本條例所
    定更生或清算程序，清理其債務；法院開始清算程序之裁定
    ，應載明其年、月、日、時，並即時發生效力；法院開始更
    生或清算程序後，得命司法事務官進行更生或清算程序，必
    要時得選任律師、會計師或其他適當之自然人或法人1人為
    監督人或管理人，消費者債務清理條例（下稱消債條例）第
    3條、第80條前段、第83條第1項、第16條第1項分別定有明
    文。
三、經查：
㈠、聲請人前於民國108年9月26日提出債權人清冊，向本院聲請
    調解債務清償方案，經本院108年度司消債調字第495號受理
    ，於108年10月29日調解不成立，聲請人於同日以言詞聲請
    清算等情，業經本院依職權調閱上開調解卷宗核閱無訛。
㈡、聲請人於106年度、107年度均無申報所得，名下無財產；又
    聲請人自陳現為中度身心障礙者，無業，每月領取勞保老年
    年金9,861元、中低收入老人補助3,731元，另聲請人前與子
    女吳昭德、吳宜珊成立和解，原約定自107年12月起應每月
    連帶給付10,000元扶養費，而聲請人應自現住之前配偶所有
    房屋搬離，嗣聲請人子女未為給付，惟聲請強制執行，要求
    聲請人搬離，兩造再經調解，約定由吳昭德、吳宜珊於109
    年1月15日前先連帶給付聲請人50,000元，聲請人應於109年
    2月6日搬離現住處，吳昭德、吳宜珊於聲請人搬離時當場再
    連帶給付60,000元，並自109年3月6日起每月連帶給付聲請
    人10,000元至聲請人歿，嗣於109年2月6日執行時，兩造復
    協議延緩執行6月，聲請人應於109年8月5日前搬離，吳昭德
    、吳宜珊毋庸給付60,000元，並自109年8月6日起應每月連
    帶給付10,000元至聲請人歿等情，有財政部高雄國稅局106
    年至107年綜合所得稅各類所得資料清單及財產歸屬資料清
    單【本院108年度司消債調字第495號卷（下稱調卷）第15至
    17頁】、財產及收入狀況說明書（調卷第4頁）、債權人清
    冊（調卷第5頁）、戶籍謄本（調卷第13頁）、勞工保險被
    保險人投保資料表（調卷第14頁）、個人商業保險查詢結果
    表（本案卷第22頁）、財團法人金融聯合徵信中心前置協商
    專用債權人清冊（調卷第7至8頁）、信用報告（調卷第9至1
    0頁）、身障證明（調卷第24頁）、社會補助查詢表（本案
    卷第13至16頁）、勞動部勞工保險局函（本案卷第17頁）、
    高雄市政府都市發展局函（本案卷第18頁）、存簿（調卷第
    18至23頁、本案卷第20至21頁）、臺灣高雄少年及家事法院
    106年度家聲字第262號和解筆錄（本案卷第27頁）、本院10
    8年7月29日執行命令（本案卷第28頁）、本院108年度雄司
    簡調字第2194號調解筆錄（本案卷第53頁）、聲請人109年2
    月7日補正狀（本案卷第52頁）等附卷可參。則在別無其他
    資料可認聲請人有其他收入之情形下，109年8月前以其每月
    領取勞保年金、中低收入戶老人補助共計13,592元（計算式
    ：9,861＋3,731＝13,592），109年8月起則尚須加計子女每月
    連帶給付之扶養費共計23,592元（計算式：9,861＋3,731＋10
    ,000＝23,592）核算現在償債能力之基礎，堪認妥適。
㈢、關於聲請人個人日常必要支出部分，按債務人必要生活費用
    ，以最近一年衛生福利部或直轄市政府所公告當地區每人每
    月最低生活費一點二倍定之，消債條例第64條之2第1項定有
    明文。本院參酌衛福部社會司所公告109年度高雄市最低生
    活費為13,099元，則聲請人每月最低生活所必需除有特殊情
    形並有證據證明者外，自宜以此之1.2倍即15,719元為度，
    始得認係必要支出。又聲請人陳稱於前配偶所有房屋居住，
    客觀上無房屋費用支出，故於計算聲請人個人每月必要生活
    費時，即應自前開已包括聲請人居住費用在內之每月最低生
    活費用中，扣除相當於房租支出所佔比例（大約為24.36％）
    。依此計算結果，聲請人每月之必要生活費應以11,890元為
    準【計算式：15,719－（15,719×24.36%）＝11,890】。又聲
    請人與子女約定應於109年8月5日搬離，則日後如有出現其
    他事證，仍可依其情形調整每月必要生活費用數額之認定。
㈣、綜上所述，聲請人目前每月收入為13,592元，扣除必要生活
    費11,890元後，尚餘1,702元。而聲請人目前負債總額為36,
    193,632元（調卷第34頁，包括：華南銀行），以上開餘額
    按月攤還結果，至少約須1,772年（計算式：36,193,632÷1,
    702÷12＝1,772）始能清償完畢，縱聲請人自109年8月起加計
    子女每月給付之10,000元扶養費為收入，惟因搬離前配偶住
    處而以每月15,719元計算必要生活費，亦至少須383年【計
    算式：（36,193,632÷（23,592－15,719）＝383】始能清償完
    畢，堪認聲請人確有不能清償債務之情事。從而，聲請人向
    本院聲請清算，應予准許，並命司法事務官進行本件清算程
    序。
四、依消債條例第11條第1 項、第83條第1 項、第16條第1 項，
    裁定如主文。
中　　華　　民　　國　 109　　年　　3 　　月　　10　　日
              　　民事庭　　法　官　賴寶合
以上正本係照原本作成。
本裁定不得抗告。
中　　華　　民　　國　 109　　年　　3 　　月　　10　　日
  　                        書記官　胡美儀